臺灣新竹地方法院刑事判決
                                    110年度金訴字第335號
公  訴  人  臺灣新竹地方檢察署檢察官
被      告  林育琦


選任辯護人  許美麗律師
            王銘勇律師
            蔡麗雯律師  
上列被告因違反洗錢防制法等案件，經檢察官提起公訴（110年
度偵字第9644號、第10208號），本院依簡式審判程序判決如下
：
    主  文
林育琦幫助犯洗錢防制法第十四條第一項之洗錢罪，處有期徒刑
貳月，併科罰金新臺幣壹萬元，罰金如易服勞役，以新臺幣壹仟
元折算壹日。緩刑貳年。 
    事實及理由
一、本件犯罪事實及證據，除犯罪事實欄一、第1至5行應更正「
    林育琦明知一般人無故取得他人金融帳戶使用之行徑常與財
    產犯罪之需要密切相關，且取得他人帳戶資料之目的在於方
    便取得贓款及掩飾犯行不易遭人追查，竟基於對提供帳戶予
    他人使用，他人若持以犯罪亦無違反其本意之不確定幫助詐
    欺犯意與幫助掩飾詐欺取財所得去向之洗錢犯意，於民國11
    0年5月28日前…」、第7行應更正「下稱合庫銀行帳戶」、第
    12行應更正「如附表所示之詐術」；證據並所犯法條欄應補
    充「被告林育琦於本院審理時之自白」，並更正「告訴人許
    維庭提供之聯邦銀行ATM交易明細表」外，餘均引用檢察官
    起訴書之記載（如附件）。
二、論罪科刑
（一）核被告林育琦所為，係犯刑法第339條第1項、第30條第1
      項前段之幫助詐欺取財罪、洗錢防制法第14條第1項、刑
      法第30條第1項前段之幫助洗錢罪。又被告以一幫助行為
      ，提供前開帳戶，為單純之一幫助行為，其幫助不詳詐欺
      者分別詐取證人葉亦軒、許維庭之財物，屬一次幫助行為
      而同時侵害數被害人之財產法益，為想像競合犯，依刑法
      第55條之規定，應僅成立1次幫助犯罪行為。再被告係以
      一行為而觸犯上開2罪名，為想像競合犯，應依刑法第55
      條之規定，從一重論以幫助洗錢罪。
（二）減輕事由：
　　1.幫助犯
　　　被告幫助他人洗錢犯行，為幫助犯，應依刑法第30條第2
      項規定，按正犯之刑減輕之。
　  2.洗錢防制法第16條第2項之減刑事由
　　　按洗錢防制法第16條第2項規定：「犯前二條之罪，在偵
      查或審判中自白者，減輕其刑」。查被告就上開幫助洗錢
      之犯行，於本院訊問時自白，本院認符合洗錢防制法第16
      條第2項之規定，應依法遞減輕其刑。
（三）爰審酌被告明知近年來國內多有詐欺犯案，均係使用人頭
      帳戶以作為收受不法所得款項之手段，竟仍為幫助他人詐
      欺、幫助掩飾詐欺取財所得去向之洗錢犯行，供詐欺犯取
      得所騙之財物，助長詐欺惡行，對於社會秩序之擾亂不言
      而喻，惟念被告犯後坦承犯行，態度尚可，復考量本件被
      害人遭詐騙之金額、業與被害人葉亦軒達成和解，兼衡被
      告有安親班、診所助理之工作經歷，暨其犯罪之動機、目
      的、手段、品行、生活狀況（警詢自陳家庭經濟狀況為勉
      持）、智識程度為大學畢業等一切情狀，量處如主文所示
      之刑，並就罰金部分諭知易服勞役之折算標準，以資懲儆
      。
（四）被告未曾因故意犯罪受有期徒刑以上刑之宣告，有臺灣高
      等法院被告前案紀錄表1份在卷足按，其因一時失慮致為
      本件犯行，惟犯罪後已坦承犯行，深具悔意，經此次偵審
      程序，當知所警惕，信無再犯之虞，本院認其所受宣告之
      刑以暫不執行為適當，併予宣告緩刑2年，以勵自新。
據上論斷，應依刑事訴訟法第273條之1第1項、第299條第1項前
段、第310條之2、第454條第2項，判決如主文。
本案經檢察官廖啟村提起公訴，檢察官葉益發到庭執行職務。
中　　華　　民　　國　　111 　年　　1 　　月　　19　　日
                  刑事第七庭  法　官  王子謙
以上正本證明與原本無異。
如不服本判決應於收受本判決後20日內向本院提出上訴書狀，上
訴書狀應敘述具體理由。上訴書狀未敘述上訴理由者，應於上訴
期間屆滿後20日內補提理由書狀於本院（均須按他造當事人之人
數附繕本）「切勿逕送上級法院」。
中　　華　　民　　國　　111 　年　　1 　　月　　19　　日
                              書記官  廖宜君
附錄本案論罪科刑法條全文：
洗錢防制法第14條
有第二條各款所列洗錢行為者，處七年以下有期徒刑，併科新臺
幣五百萬元以下罰金。
前項之未遂犯罰之。
前二項情形，不得科以超過其特定犯罪所定最重本刑之刑。

刑法第339條
意圖為自己或第三人不法之所有，以詐術使人將本人或第三人之
物交付者，處五年以下有期徒刑、拘役或科或併科五十萬元以下
罰金。
以前項方法得財產上不法之利益或使第三人得之者，亦同。
前二項之未遂犯罰之。
（附件）
臺灣新竹地方檢察署檢察官起訴書
                                     110年度偵字第9644號
                                    　　　　　 第10208號
　　被　　　告　林育琦　女　27歲（民國00年0月0日生）
　　　　　　　　　　　　住○○市○區○○里00鄰○○路000
　　　　　　　　　　　　　號
　　　　　　　　　　　　國民身分證統一編號：Z000000000號
上列被告因詐欺等案件，已經偵查終結，認應提起公訴，茲將犯
罪事實及證據並所犯法條分敘如下：
　　　　犯罪事實
一、林育琦可預見提供金融帳戶資料予他人使用，可能因此幫助他
    人從事詐欺行為而用以處理詐騙之犯罪所得，致使被害人及警
    方追查無門，竟不違背其本意，基於幫助掩飾特定犯罪所得
    之去向及幫助他人詐欺取財之不確定故意，於民國110年5月28
    日前某日，將其申辦之臺灣中小企業銀行帳號000-00000000
    000號帳戶（下稱臺企銀行帳戶）及合作金庫商業銀行帳號0
    00-0000000000000號帳戶（下中合庫銀行帳戶）之存摺、金
    融卡、密碼供予真實姓名年籍不詳之詐欺集團成員，供詐騙集
    團匯入詐騙款項，而容任他人作為詐欺取財及洗錢之犯罪工
    具。嗣該詐騙集團成員取得上開銀行帳戶資料之後，即意圖
    為自己不法之所有，聯繫如附表所示之人，施用如附表所示
    之詐述，致如附表所示之人陷於錯誤，而於如附表所示之時
    間，匯款如附表所示之金額，至如附表所示之帳戶。嗣如附
    表所示之人察覺有異後報警處理，始查悉上情。
二、案經葉亦軒訴由新北市政府警察局海山分局、許維庭訴由新
    竹市警察局第一分局報告偵辦。
　　　　證據並所犯法條
一、證據清單及待證事實：
編號 證據名稱 待證事實 1 被告林育琦於警詢時及偵查中之供述。 證明臺企銀行帳戶、合庫銀行帳戶為其申辦之事實。惟矢口否認有何上開犯行，辯稱：伊帳戶資料遺失云云。 2 告訴人葉亦軒於警詢時及偵查中之指述。 證明告訴人葉亦軒遭詐騙而匯款之事實。 3 告訴人許維庭於警詢時之指述。 證明告訴人許維庭遭詐騙而匯款之事實。 4 臺灣中小企業銀行國內作業中心110年6月16日110忠法查密字第CU44635號書函附開戶資料、交易明細1份、告訴人葉亦軒提供之網路銀行匯款紀錄翻拍照片1張、通聯紀錄翻拍照片5張、告訴人許維庭提供之聯邦銀行ATAM交易明細表1紙、合作金庫商業銀行新竹分行110年7月1日合金新竹字第1100002343號函附開戶資料、交易明細、國民身分證正反面影本1份、合作金庫商業銀行北臺中分行110年8月4日合金北臺中字第1100002499號函附ATM監視器錄影翻拍照片、ATM監視器錄影光碟1份。 佐證全部犯罪事實。 
　　綜上，被告犯嫌堪予認定。
二、所犯法條：
　　核被告林育琦所為，係違反洗錢防制法第2條第2款而犯同法
    第14條第1項之幫助洗錢及刑法第30條第1項、第339條第1項
    之幫助詐欺取財等罪嫌。被告以一提供金融帳戶之行為，同
    時涉犯上開2罪名，為想像競合犯，請依刑法第55條規定，
    從一重之幫助洗錢罪處斷。
三、依刑事訴訟法第251條第1項提起公訴。
　　此　致
臺灣新竹地方法院
中　　華　　民　　國　 110　　年　　10　　月　　20　　日
　　                         檢　察　官　廖  啟  村　
本件正本證明與原本無異
中　　華　　民　　國　 110　  年　  10　  月　  26    日
　　                         書　記　官　陳  德  倫　　
附錄本案所犯法條：
中華民國刑法第30條
（幫助犯及其處罰）
幫助他人實行犯罪行為者，為幫助犯。雖他人不知幫助之情者，
亦同。
幫助犯之處罰，得按正犯之刑減輕之。
中華民國刑法第339條
（普通詐欺罪）
意圖為自己或第三人不法之所有，以詐術使人將本人或第三人之
物交付者，處 5 年以下有期徒刑、拘役或科或併科 50 萬元以
下罰金。
以前項方法得財產上不法之利益或使第三人得之者，亦同。
前二項之未遂犯罰之。
洗錢防制法第2條
本法所稱洗錢，指下列行為：
一、意圖掩飾或隱匿特定犯罪所得來源，或使他人逃避刑事追訴
    ，而移轉或變更特定犯罪所得。
二、掩飾或隱匿特定犯罪所得之本質、來源、去向、所在、所有
    權、處分權或其他權益者。
三、收受、持有或使用他人之特定犯罪所得。
洗錢防制法第14條
有第二條各款所列洗錢行為者，處 7 年以下有期徒刑，併科新
臺幣 5 百萬元以下罰金。
前項之未遂犯罰之。
前二項情形，不得科以超過其特定犯罪所定最重本刑之刑。

附表：
編號 告訴人 施用詐術 匯款時間 匯款金額(新臺幣) 匯入帳戶 1 葉亦軒 110年5月28日下午6時30分許，致電告訴人葉亦軒，佯稱：係電商業者客服人員，因設定錯誤，要匯款至指定帳戶進行解除云云。 110年5月28日下午6時39分許 4萬9,985元 臺企銀行帳戶 2 許維庭 110年5月28日下午8時41分許，致電告訴人許維庭，佯稱：係購物平台客服人員，因操作失誤設定為高級會員，要匯款至指定帳戶進行解除云云。 110年5月28日下午9時30分許 1萬,123元 合庫銀行帳戶